臺灣宜蘭地方法院刑事判決　　　　　　　　　　　　　　九十三年度訴緝字第七號
　　公　訴　人　臺灣宜蘭地方法院檢察署檢察官
　　被　　　告　甲○○
右列被告因違反毒品危害防制條例案件，經檢察官提起公訴（九十二年度毒偵字第八
０四號），而被告就被訴之事實為有罪之陳述，故本件由合議庭裁定以簡式審判程序
進行，本院判決如左：
    主  文
甲○○連續施用第一級毒品，累犯，處有期徒刑捌月。
扣案之第一級毒品海洛因淨重零點肆參公克沒收銷燬之。
    事  實
一、甲○○前因施用毒品案件，經本院以八十八年度毒聲字第五十九號裁定送觀察勒
    戒，因認有繼續施用毒品之傾向，又經本院以八十八年度毒聲字第五九六號裁定
    令入戒治處所施以強制戒治，並於民國八十八年二月十一日裁定停止戒治所餘戒
    治期間付保護管束，經臺灣宜蘭地方法院檢察署檢察官於八十八年九月三十日，
    以八十八年度戒毒偵字第三號為不起訴處分確定，又因施用毒品案件，於八十九
    年二月二十九日經本院以八十九年度毒聲字第一八五號裁定令入戒治處所施以強
    制戒治，並於八十九年十二月十九日以八十九年毒聲字第一二００號裁定停止戒
    治所餘戒治期間付保護管束，且經本院以八十九年度宜簡字第五十三號判處有期
    徒刑四月確定，於八十九年六月十六日易科罰金執行完畢。詎仍不知悔改，復基
    於概括之犯意，自九十二年九月間某日起至同年十月三日止，連續在花蓮空軍基
    地及宜蘭縣頭城火車站等處，施用第一級毒品海洛因多次，嗣於九十二年十月三
    日晚間十時十五分許，為警採集尿液送驗後，因而查知上情，並扣得第一級毒品
    海洛因一小包（毛重零點六五公克）。
二、案經宜蘭縣警察局礁溪分局報請臺灣宜蘭地方法院檢察署檢察官偵查起訴。
    理  由
一、右揭事實，業據被告甲○○於本院審理期日坦承不諱，且被告為警查獲當日採集
    之尿液經檢驗結果，確呈嗎啡陽性反應，有慈濟大學濫用藥物檢驗中心檢驗總表
    、宜蘭縣警察局礁溪分局偵辦毒品案件嫌疑犯尿液送驗編號、姓名對照表在卷可
    按，核均與被告前述任意性自白之事實相符。另扣案之白粉經鑑定結果，含有第
    一級毒品海洛因成分，淨重零點四三公克（空包裝重零點二六公克），此亦有法
    務部調查局九十二年十一月二十日調科壹字第三０００００九七０號鑑定通知書
    附卷可考，並有毒品海洛因扣案可資佐證。又被告前因施用毒品案件，經本院以
    八十八年度毒聲字第五十九號裁定送觀察勒戒，因認有繼續施用毒品之傾向，又
    經本院以八十八年度毒聲字第五九六號裁定令入戒治處所施以強制戒治，並於八
    十八年二月十一日裁定停止戒治所餘戒治期間付保護管束，經臺灣宜蘭地方法院
    檢察署檢察官於八十八年九月三十日，以八十八年度戒毒偵字第三號為不起訴處
    分確定，又因施用毒品案件，於八十九年二月二十九日經本院以八十九年度毒聲
    字第一八五號裁定令入戒治處所施以強制戒治，並於八十九年十二月十九日以八
    十九年毒聲字第一二００號裁定停止戒治所餘戒治期間付保護管束，此分別有不
    起訴處分書、臺灣高等法院被告全國前案紀錄表在卷可參，被告三犯以上施用第
    一級毒品之事證明確，其犯行堪以認定，應依法論科。
二、查被告甲○○行為後，毒品危害防制條例業於九十二年七月九日修正公布，並於
    九十三年一月九日施行，該法修正後第十條第一項施用第一級毒品之刑責，與修
    正前之規定並無不同，其法定刑相同，比較新舊法之結果，修正後之規定並無不
利於行為人，故依刑法第二條第一項前段之規定，應適用裁判時之法律，即新修
    正之毒品危害防制條例處斷。按毒品危害防制條例第二條將具成癮性、濫用性及
    對社會危害性之麻醉藥品與其製品及影響精神物質與其製品列為毒品，並將海洛
    因列為毒品危害防制條例第二條第二項第一款之第一級毒品。被告前曾多次施用
    毒品，分別經執行觀察勒戒或戒治處分後，又另行起意為本件施用海洛因犯行，
    故核其所為，係犯毒品危害防制條例第十條第一項之施用第一級毒品罪。其非法
    施用第一級毒品海洛因前後非法持有海洛因之低度行為，為其非法施用之高度行
    為所吸收，不另論罪。被告多次犯行，時間緊接，方法相同，觸犯構成要件相同
    之罪名，顯係基於概括犯意為之，依連續犯之規定論以一罪，並依法加重其刑。
    又查被告因施用毒品案件，經本院以八十九年度宜簡字第五十三號判處有期徒刑
    四月確定，於八十九年六月十六日易科罰金執行完畢，有卷附臺灣高等法院被告
    全國前案紀錄表可按，其於五年之內再犯本件法定本刑為有期徒刑以上之罪，為
    累犯，依法遞加重其刑。爰審酌被告非法施用第一級毒品，對個人身心戕害甚鉅
    ，且前已因施用毒品案件，經執行觀察勒戒及強制戒治處分，仍再次施用第一級
    毒品罪，顯未因前所受處分、及刑之執行而決心改過，惟念其犯後態度良好，坦
    承犯行，及其本件施用毒品行為之時間長短、次數多寡、情節輕重等一切情狀，
    量處如主文所示之刑。
三、扣案之海洛因一包淨重零點四三公克，係查獲之毒品，為被告所自承，不問屬於
    犯人與否，依毒品危害防制條例第十八條第一項前段規定沒收銷燬之。
據上論斷，應依刑事訴訟法第二百九十九條第一項前段，毒品危害防制條例第十條第
一項、第十八條第一項前段，刑法第二條第一項前段、第十一條前段、第五十六條、
第四十七條，判決如主文。
本案經檢察官鄭雅方到庭執行職務
中        華        民        國    九十三    年    五    月    十二    日
                                臺灣宜蘭地方法院刑事第二庭
                                    法  官   鄭  貽  馨
右正本證明與原本無異。
如不服本判決，應於判決送達後十日內向本院提出上訴狀( 應附繕本 )。
                                    書記官   陳  蒼  仁
中        華        民        國    九十三    年    五    月    十四    日
附錄論罪法條
毒品危害防制條例第十條第一項
施用第一級毒品者，處六月以上五年以下有期徒刑。
施用第二級毒品者，處三年以下有期徒刑。
